臺灣橋頭地方法院民事判決　　　　　　110年度岡簡字第387號
原　　　告　台新國際商業銀行股份有限公司

法定代理人　尚瑞強　


訴訟代理人　謝智翔　
被　　　告　黃昭賓　

上列當事人間請求清償借款事件，本院於民國110 年11月10日言
詞辯論終結，判決如下：
    主  文
被告應給付原告新臺幣肆拾捌萬參仟參佰壹拾玖元，及自民國九
十五年六月十四日起至民國一○四年八月三十一日止，按週年利
率百分之二十計算之利息，暨自民國一○四年九月一日起至清償
日止，按週年利率百分之十五計算之利息。
訴訟費用新臺幣伍仟貳佰玖拾元由被告負擔。
本判決得假執行。但被告如以新臺幣肆拾捌萬參仟參佰壹拾玖元
為原告預供擔保，得免為假執行。
    事實及理由
一、原告主張：被告於民國92年11月26日與原告簽訂Story 生活
    故事現金卡信用貸款約定書（下稱系爭約定書），約定得以
    金融卡提款或轉帳方式於貸款額度內取款動用，還款日自首
    次動支日起以1 個月為還款週期，並按週年利率20％固定計
    算，按日計息，若任一宗債務未依約還本或付息時，全部債
    務視為到期，自應付還本日或付息日之翌日起算至清償日止
    ，依週年利率20％計算延滯利息，倘有債務視為全部到期時
    ，應自債務全部之應付還款日起至清償日止，依週年利率20
    ％計算延滯利息。詎被告未履行繳款義務，依約已喪失期限
    利益，尚欠本金新臺幣（下同）483,319 元及相關利息未清
    償。爰依系爭約定書及消費借貸之法律關係提起本訴，並聲
    明：如主文第1 項所示。
二、被告則以：伊因入監服刑，現無經濟能力等語。並聲明：原
    告之訴駁回。
三、原告主張之上揭事實，業據其提出與所述相符之Story 現金
    卡增補約定書、Story 生活故事現金卡信用貸款約定書、現
    金卡帳務查詢明細資料等件為證（見本院司促卷第9 至11頁
    ），且為被告所不爭執，本院依上開調查證據之結果，認原
    告之主張為真實，應予准許。至被告雖稱其無力清償等情，
    然其經濟狀況及還款能力如何，實與原告本件請求是否有理
    無涉，其此部分之辯解難認有據。從而，原告本於消費借貸
    之法律關係，請求被告給付如主文第1 項所示之金額、利息
    ，為有理由，應予准許。
四、本判決係依民事訴訟法第427 條第1 項所規定之適用簡易訴
    訟程序所為被告敗訴之判決，應依同法第389 條第1 項第3
    款規定依職權宣告假執行。另依職權宣告被告預供相當之擔
    保後，免為假執行。
五、訴訟費用負擔之依據：民事訴訟法第78條。
中    華    民    國   110    年    11    月    24    日
                  岡山簡易庭  法    官  林揚奇
以上正本係照原本作成。
如不服本判決，應於送達後20日內，向本院提出上訴狀並表明上
訴理由，如於本判決宣示後送達前提起上訴者，應於判決送達後
20日內補提上訴理由書（須附繕本）。
中    華    民    國   110    年    11    月    24    日
                              書 記 官  陳麗如